臺灣臺南地方法院民事裁定　　　　　　 100年度監宣字第88號
聲　請　人　洪雀惠
上列聲請人聲請監護宣告事件，本院裁定如下：
    主    文
宣告許靖楠（男，民國○○○年○○月○○○日生，身分證統一
編號：Ｚ000000000號，住臺南市西港區劉厝里劉厝七
十二號之二十五）為受監護宣告之人。
選定聲請人洪雀惠（女，民國○○○年○月○日生，身分證統一
編號：Ｚ000000000號，住臺南市西港區劉厝里劉厝七
十二號之二十五）為受監護宣告之人之監護人。
指定許靖敏（女，民國○○○年○月○○日生，身分證統一編號
：Ｚ000000000號，住臺南市西港區劉厝里劉厝七十二
號之二十五）為會同開具財產清冊之人。
聲請費用新臺幣捌仟貳佰伍拾柒元由受監護宣告之人許靖楠負擔
。
    理    由
一、按對於因精神障礙或其他心智缺陷，致不能為意思表示或受
    意思表示，或不能辨識其意思表示之效果者，法院得因本人
    、配偶、四親等內之親屬、最近一年有同居事實之其他親屬
    、檢察官、主管機關或社會福利機構之聲請，為監護之宣告
    ，民法第14條第1項定有明文。次按受監護宣告之人應置監
    護人。法院為監護之宣告時，應依職權就配偶、四親等內之
    親屬、最近一年有同居事實之其他親屬、主管機關、社會福
    利機構或其他適當之人選定一人或數人為監護人，並同時指
    定會同開具財產清冊之人，民法第1110條、第1111條第1項
    亦定有明文。
二、本件聲請意旨略以：聲請人洪雀惠（女，民國○○年○月○日生
    ，身分證統一編號：Ｚ000000000號，住臺南市西港區劉厝里
    劉厝72號之25 ）為許靖楠（男，77年11月28日生，身分證
    統一編號：Ｚ000000000號，住臺南市西港區劉厝里劉厝72號
    之25）之母親，許靖楠罹患質器性腦徵候群（慢性）、全身
    性抽慉癲癇併難治之癲癇、腦退化，致不能為意思表示或受
    意思表示，或不能辨識其意思表示之效果，為此聲請對其為
    監護宣告。又聲請人為許靖楠之母親，請求選任聲請人擔任
    其監護人。再許靖敏（女，68年8月19日生，身分證統一編
    號：Ｚ000000000號））係受監護宣告人許靖楠之姊姊，請求
    指定許靖敏擔任會同開具財產清冊之人等語。
三、經查，聲請人係許靖楠之母親，業據其提出戶籍謄本1份在
    卷可憑，揆諸上開規定，聲請人為宣告許靖楠為監護宣告之
    人之聲請人資格，自無欠缺。經查，聲請人主張上情，業據
    其提出奇美醫療財團法人奇美醫院臺南分院診斷證明書1份
    、身心障礙手冊鄭反面影本1份為憑，本院審驗許靖楠之精
    神狀況，並依職權函請行政院衛生署臺南醫院指派該院精神
    科顏嘉男醫師協助鑑定許靖楠之精神狀態，鑑定人顏嘉男醫
    師參與許靖楠之精神狀態鑑定，認為：生活狀態及現在身心
    狀態（含檢查結果）「一、身體狀況：個案意識清醒，注意
    力不佳，言語表達能力及理解能力有障礙。個人衛生及自我
    照顧需他人督導協助。二、精神狀態：個案之認知功能不佳
    ，判斷力，定向感，記憶力，抽象思考能力及計算能力均有
    明顯障礙。三、日常生活狀況：甲、日常生活自理情形：需
    他人監督協助。乙、經濟活動能力（包括管理處分自己財產
    之能力）：需仰賴他人完全協助。丙、社會性：社交退縮。
    」鑑定結果：「一、有精神障礙或其他心智缺陷：器質性精
    神病，自閉症，重度智障。二、障礙程度─完全不能為意思
    表示或受意思表示或辨識意思表示效果之能力。三、預後及
    回復之可能性：預後不佳，且回復之可能性低。」有鑑定書
    在卷可稽，故聲請人聲請對許靖楠為監護宣告為有理由，應
    予准許。
四、次查，聲請人洪雀惠（女，民國○○年○月○日生，身分證統一
    編號：Ｚ000000000號，住臺南市西港區劉厝里劉厝72號之25
    ）為受監護宣告之人許靖楠之母親，有戶籍謄本1份附卷可
    參，且聲請人經受監護宣告之人之親屬團體會議推定為受監
    護宣告之人許靖楠之監護人，有聲請人所提出之親屬團體會
    議推定監護人說明書、親屬系統表、親屬團體會議紀錄、親
    屬之戶籍謄本在卷可稽，本院認由聲請人擔任監護人，最能
    符合受監護宣告之人之最佳利益，爰選定聲請人為監護人；
    另許靖敏（女，68年8月19日生，身分證統一編號：Ｚ000000
    000號））係受監護宣告人許靖楠之姊姊有戶籍騰本1份在卷
    可稽，並經受監護宣告之人之親屬團體會議推定為會同開具
    財產清冊之人，有聲請人所提出之親屬團體會議推定監護人
    說明書、親屬系統表、親屬團體會議紀錄、親屬之戶籍謄本
    在卷可稽，爰指定許靖敏為會同開具財產清冊之人。
五、依民事訴訟法第608條第1項、第95條、第87條第1項，裁定
    如主文。
中    華    民    國   100    年    6     月    20    日
                   家事法庭   法  官  鄭  彩  鳳
正本係照原本作成。
如不服本裁定關於選定監護人及指定會同開具財產清冊之人等部
分，應於送達後十日內向本院提出抗告狀，並繳納抗告費新臺幣
1,000元；其餘關於宣告監護之部分，不得抗告。
中    華    民    國   100    年    6     月    20    日
                              書記官  陳  世  明